【裁判字號】    98,上易,650
【裁判日期】    981030
【裁判案由】    竊盜
【裁判全文】
臺灣高等法院臺南分院刑事判決      98年度上易字第650號
上  訴  人
即  被  告  甲○○
上列上訴人因竊盜案件，不服臺灣臺南地方法院98年度易字第
930號中華民國98年8月26日第一審判決部分（起訴案號：臺灣臺
南地方法院檢察署98年度偵字第9127號），就其中加重竊盜罪提
起上訴，本院判決如下：
    主  文
上訴駁回。
    事  實
一、甲○○前於民國九十六年間因竊盜案，經臺灣臺南地方法院
    以九十六年度簡字第一二七三號判處有期徒刑四月，嗣因有
    中華民國九十六年罪犯減刑條例適用，經聲請減刑為有期徒
    刑二月確定，甫於九十六年十月二十三日易科罰金執行完畢
    ；最後一次於九十七年間再犯竊盜案件，經上開法院以九十
    七年度易字第一０七二號判處有期徒刑六月確定，復於九十
    八年六月四日易科罰金執行完畢。詎猶不知悔改，竟意圖為
    自己不法之所有，於九十八年六月二十九日凌晨一時許，甲
    ○○騎乘上開機車，並持客觀上足以危害人之生命、身體、
    安全，可供兇器使用之套筒扳手（實心、鐵製、圓柱L型、
    長約二十八公分、直徑一點三公分）、鐵條（實心、圓柱型
    、長二十公分、直徑一公分）各一支，在臺南縣新市鄉○○
    村○○路一二三號永振水泥加工廠前，見乙○○所有之連鎖
    磚置在該廠圍牆邊，竟徒手搬運連鎖磚八塊至前揭機車腳踏
    板上。得手後正欲離去之際，適為巡邏員警當場查獲，並扣
    得甲○○所有之鑰匙一支（業經於普通竊盜罪部分宣告沒收
    ）及套筒扳手、鐵條各一支，始悉上情。
二、案經乙○○訴由臺南縣警察局善化分局報請臺灣臺南地方法
    院檢察署檢察官偵查起訴。
    理  由
一、上開事實，業據被告於本院及原審審理時坦承不諱，並核與
    被告於警詢、偵查中所為陳述之情節相符，復經乙○○於警
    詢中陳述明確，並有扣押物品清冊一紙、贓物認領保管單二
    紙、現場照片五張在卷可稽，復有扣案之套筒扳手、鐵條各
    一支可資佐證。是被告上開自白核與事實相符，足堪採信。
二、被告甲○○雖於本院審理時辯稱：伊不是要拿扳手、鐵條當
    兇器，而是要偷輪胎的工具，伊應成立普通竊盜罪云云，惟
    按刑法第三百二十一條第一項第三款之攜帶兇器竊盜罪，係
    以行為人攜帶兇器竊盜為其加重條件，此所謂兇器，其種類
    並無限制，凡客觀上足對人之生命、身體、安全構成威脅，
    具有危險性之兇器均屬之，且祇須行竊時攜帶此種具有危險
    性之兇器為已足，並不以攜帶之初有行兇之意圖為必要，最
    高法院著有七十九年台上字第五二五三號判例要旨可資參照
    。茲查扣案之套筒扳手、鐵條各一支，經本院當庭勘驗結果
    ，認：「套筒扳手（實心、鐵製、圓柱L型、長約二十八公
    分、直徑一點三公分）、鐵條（實心、圓柱型、長二十公分
    、直徑一公分）」乙節，有勘驗筆錄一紙在卷可稽，足見上
    開套筒扳手、鐵條體質地堅硬，長度均可用手掌握，並參以
    被告於本院審理時供稱扳手、鐵條置於機車腳踏板上係用以
    偷輪胎之用等語，亦認扣案之套筒扳手、鐵條在客觀上均足
    以供作兇器使用，被告上開所辯，不足採信。本件事證明確
    ，被告加重竊盜之犯行，洵堪認定，自應依法論科。
三、核被告甲○○所為，係犯刑法第三百二十一條第一項第三款
    之攜帶兇器加重竊盜罪。
四、被告前於九十六年間因竊盜案，經臺灣臺南地方法院以九十
    六年度簡字第一二七三號判處有期徒刑四月，嗣因有中華民
    國九十六年罪犯減刑條例適用，經聲請減刑為有期徒刑二月
    確定，甫於九十六年十月二十三日易科罰金執行完畢；最後
    一次於九十七年間再犯竊盜案件，經上開法院以九十七年度
    易字第一０七二號判處有期徒刑六月確定，復於九十八年六
    月四日易科罰金執行完畢，有臺灣高等法院被告前科紀錄表
    一件在卷可稽，其於受有期徒刑之執行完畢後，五年以內故
    意再犯本件有期徒刑以上刑之罪，為累犯，應依法加重其刑
    。
五、原審以被告罪證明確，因予適用刑法第三百二十一條第一項
    第三款、第四十七條第一項、第三十八條第一項第二款之規
    定。並審酌被告前已有竊盜前科紀錄，又甫因竊盜案件執行
    完畢，猶不知謹慎自持，不思正當努力工作營生，竟圖不勞
    而獲，且多次行竊他人之物毫無尊重他人財產權之觀念，惟
    念其犯後尚能坦承犯行稍見悔意，犯後態度尚稱良好等一切
    情狀，量處有期徒刑十月，並敘明扣案之套筒扳手、鐵條各
    一支，均為被告所有，且係供犯罪所用之物，業據被告供明
    在卷可按，爰依刑法第三十八條第一項第二款之規定宣告沒
    收。經核認事用法，並無不合，量刑亦稱妥適，被告上訴意
    旨猶否認有何加重竊盜之犯行，而指摘原判決不當，自無理
    由，應予駁回。
據上論結，應依刑事訴訟法第三百六十八條，判決如主文。
本案經檢察官張太龍到庭執行職務。
中    華    民    國    98    年    10    月    30    日
                  刑事第四庭    審判長法  官  吳志誠
                                      法  官  羅心芳
                                      法  官  吳森豐
以上正本證明與原本無異。
不得上訴。
                                      書記官  岑  玢
中    華    民    國    98    年    10    月    30    日
附錄本案論罪科刑法條：
中華民國刑法第321條
犯竊盜罪而有左列情形之一者，處 6 月以上、 5 年以下有期徒
刑：
一、於夜間侵入住宅或有人居住之建築物、船艦或隱匿其內而犯
    之者。
二、毀越門扇、牆垣或其他安全設備而犯之者。
三、攜帶兇器而犯之者。
四、結夥三人以上而犯之者。
五、乘火災、水災或其他災害之際而犯之者。
六、在車站或埠頭而犯之者。
前項之未遂犯罰之。


司法院資訊處製作；財團法人民間司法改革基金會備份。
